# 租赁费用现流量表

提问人：LUNTUS 时间：2021-04-13 17:32:00
请教各位老师，支付的融资租赁租赁付款额和经营租赁付款额，在现金流量表中，是放在投资活动还是经营活动吗

回答人：chenyiwei
在原准则下，经营租赁租金属于经营活动，融资租赁租金属于筹资活动。
在新准则下，租金被视作对租赁负债本息的偿还，因此都属于筹资活动，但短期租赁和低价值资产租赁的租金，以及直接计入损益的可变租赁付款额相对应的现金流仍作为经营活动。